【裁判字號】    99,上訴,1913
【裁判日期】    991125
【裁判案由】    違反藥事法
【裁判全文】
臺灣高等法院高雄分院刑事判決        99年度上訴字第1913號
上  訴  人
即  被  告  許明仁
上列上訴人因違反藥事法案件，不服臺灣屏東地方法院99年度訴
字第826 號中華民國99年9 月16日第一審判決（起訴案號：臺灣
屏東地方法院檢察署99年度偵字第3805號），提起上訴，本院判
決如下：
     主  文
上訴駁回。
     理  由
一、按不服地方法院之第一審判決而上訴者，應向管轄第二審之
    高等法院為之。上訴書狀應敘述具體理由。上訴書狀未敘述
    上訴理由者，應於上訴期間屆滿後20日內補提理由書於原審
    法院，逾期未補提者，原審法院應定期間先命補正。第二審
    法院認為上訴書狀未敘述理由或 上訴有第362條前段之情形
    者，應以判決駁回之。但其情形可以補正而未經原審法院命
    其補正者，審判長應定期間先命補正。刑事訴訟法第361 條
    、第367 條，分別定有明文。所謂不服第一審判決之具體理
    由，必係依據卷內既有訴訟資料或提出新事證，指摘或表明
    第一審判決有何採證、認事、用法或量刑等足以影響判決本
    旨之不當或違法，而構成應予撤銷之具體事由，始克當之（
    例如：依憑證據法則具體指出所採證據何以不具證據能力，
    或依憑卷證資料，明確指出所為證據證明力之判斷如何違背
    經驗、論理法則）；倘僅泛言原判決認定事實錯誤、違背法
    令、量刑失之過重或輕縱，而未依上揭意旨指出具體事由，
    或形式上雖已指出具體事由，然該事由縱使屬實，亦不足以
    認為原判決有何不當或違法者（例如：對不具有調查必要性
    之證據，法院未依聲請調查亦未說明理由，或援用證據不當
    ，但除去該證據仍應為同一事實之認定），皆難謂係具體理
    由，俾與第二審上訴制度旨在請求第二審法院撤銷、變更第
    一審不當或違法之判決，以實現個案救濟之立法目的相契合
    ，並節制濫行上訴（最高法院97年度台上字第892 號判決意
    旨參照）。是以上訴人之上訴書狀或補提之上訴理由書，雖
    有敘述上訴理由，惟並未具體敘述第一審判決有上述違法、
    不當情形，即與未敘述具體理由無異，其所為上訴，即不符
    合上訴之法定要件。
二、本件被告許明仁因犯藥事法第83條第1 項之轉讓禁藥罪，累
    犯，經原審判決有期徒刑5 月。被告不服提起上訴，略以：
    依屏東地方法院判決文所呈，被告與方聖儒之通聯譯文為
    屏東地方法院檢察署檢察官起訴被告之由，實乃對被告為不
    公，刑法規定條款，通聯譯文只可為辦案佐證。譯文中被
    告承認電話中通聯乙事，另方聖儒也已口頭答應來被告家中
    拿甲基安非他命乙事。但事實卻是被告與方聖儒講完電話後
    ，卻一直等無方聖儒，而被告因家中的田園有工人工作，須
    至田裡指導，因而放棄對方聖儒的口頭答應，而去田園指導
    及幫忙工作。被告對服用一、二級毒品之事也坦承不諱，
    只求自新機會。被告與警局方面是有絕對的配合之意和悔意
    知心，絕沒湮沒事實之有或顛倒案情，讓警方誤延破案時間
    導致浪費社會成本。被告雖以犯下不可諒解之刑案，卻不
    願浪費國家、社會及納稅人的成本之心意，查明轉讓之事，
    還以被告之清白，若此案能有從輕量刑之實，如同再造云云
三、查被告許明仁於99年2 月5 日，在其屏東縣枋山鄉○○村○
    ○路135 號住處，轉讓甲基安非他命一包予方聖儒等事實，
    業據其於警詢供述：該譯文是我叫方聖儒至我的住處，要給
    他甲基安非他命等語（見偵卷第36頁) ；於偵查中供述：99
    年2 月5 日中午我有給方聖儒安非他命等語( 見偵卷第50頁
    ) ；於原審審理時亦供述：我承認有檢察官所起訴的犯罪事
    實等語( 見原審卷第28頁反面) ；及於原審審理時供述：有
    起訴書所載時、地之犯行等語（見原審卷第32頁) 。證人方
    聖儒於偵查中具結證述：「(99 年2 月5 日通訊監察譯文內
    容為何意? 有沒有買毒品?)不是要跟他( 即被告許明仁) 買
    藥。是跟他拿的」、「( 拿何毒品?)安非他命」、「( 地點
    ?) 在 他家」、「( 數量?)一包」等語( 見偵卷第90、91頁
    ) 。
四、是原審審酌被告許明仁之自白，核與證人方聖儒上開證述之
    情節相符，並以卷內有通訊監察譯文一份在卷可憑作為佐證
    。而認定被告許明仁係犯藥事法第83條第1 項之轉讓禁藥罪
    行，業已詳敘其所憑之依據、認定理由及法律見解；從形式
    上觀察，原判決並無認定事實錯誤、違背法令、判決適用法
    則不當之情形。被告上訴意旨以通聯譯文，為起訴之由，實
    乃對被告為不公，只可為辦案佐證云云，顯係對原審已詳為
    論斷之事項，自為有利之主張，自非可取；至於上訴意旨有
    關否認轉讓安非他命予證人方聖儒部分，則係事後翻異前供
    ，經查亦無從動搖原審判決之結論。另被告有無服用一、二
    級毒品之事，核與本件論證無涉。上開均不得認為已提出具
    體之上訴理由。
五、又關於刑之量定，係實體法上賦予法院得為自由裁量之事項
    ，倘其未有逾越法律所規定之範圍，或濫用其權限，即不得
    任意指摘為違法。且在同一犯罪事實與情節，如別無其他加
    重或減輕之原因，下級審量定之刑，亦無過重或失輕之不當
    情形，則上級審法院對下級審法院之職權行使，原則上應予
    尊重（最高法院75年度台上字第7033號判例；85年度台上字
    第2446號判決意旨參考）。
六、次查被告屬累犯，亦據原審論述甚詳，是原審審酌其無償轉
    讓甲基安非他命之禁藥供他人施用，已然造成他人身體之傷
    害，所為實有可議之處，惟念其犯後坦承犯行、頗表悔意、
    態度良好，及其犯罪動機、目的、情節及轉讓禁藥之次數，
    且係無償轉讓並未從中獲利等一切情狀，量處上開所示之刑
    ；業已斟酌關於刑法第57條科刑之一切情狀，在適法範圍內
    行使裁量權，從輕量刑，核無量刑瑕疵或違背法令不當之情
    形；被告上訴理由仍以「若此案能有從輕量刑之實，如同再
    造」云云，亦非可取，且未指摘原判決關於適用法律及量刑
    等項，有何具體違法或不當之處。
七、綜上所述，本院審酌上情，認原審以被告之自白，並業已斟
    酌全辯論意旨及調查證據之結果，對被告予以論罪科刑，於
    判決內已具體說明論科之理由，及其憑以認定之證據，客觀
    上並無何違法或不當之處。被告上訴意旨所陳，經核均並未
    依據卷內既有訴訟資料，具體指出或表明原判決有何採證、
    認事、用法等足以影響判決本旨之不當或違法之理由，僅係
    對原判決已說明論斷之事項，徒憑己意再為爭執，並未具體
    指摘原判決有如何採證、認事、用法等違反經驗法則之不當
    或違法，而足以影響判決本旨，應認未符合具體理由之要件
    ，揆諸前揭說明，其上訴亦不合法律上之程式。
八、爰依刑事訴訟法第367 條前段、第372 條，不經言詞辯論，
    逕為判決如主文。
中    華    民    國    99    年    11    月    25    日
                 刑事第九庭     審判長法  官  莊秋桃
                                      法  官  范惠瑩
                                      法  官  田平安
以上正本與原本無異。
如不服本判決，應於判決送達後10日內向本院提出上訴狀，其未
敘述理由者，並應於提出上訴狀後10日內向本院補提上訴理由狀
（應附繕本）。
中    華    民    國    99    年    11    月    25    日
                                  書  記  官  馬蕙梅

司法院資訊處製作；財團法人民間司法改革基金會備份。
